【裁判字號】    90,訴,1848
【裁判日期】    900820
【裁判案由】    偽造文書等
【裁判全文】
台灣台中地方法院刑事判決                          九十年度訴字第一八四八號
    公  訴  人  臺灣台中地方法院檢察署檢察官
    被      告  丁○○
右列被告因偽造文書等案件，經檢察官提起公訴（九十年度偵字第一○七二四號），
本院判決如左：
    主      文
丁○○共同連續行使偽造私文書，足以生損害於他人，處有期徒刑柒月。扣案之偽造
中國信託商業銀行信用卡壹張，卡號0000000000000000號及偽造「
林國宏」「劉建洲」「許琨府」之署押，均沒收。
    事      實
一、丁○○曾違反毒品危害防制條例之罪，被判處有期徒刑參月，尚未執行，仍不知
    悔改，與偽造信用卡集團綽號「阿明」之成年男子（另由台灣台中地方法院檢察
    署檢察官偵查中），共同基於行使偽造準私文書、行使偽造私文書及意圖為自己
    不法所有之概括犯意聯絡，於民國九十年六月間，在台中市不詳地點，由「阿明
    」者，分別提供偽造之信用卡四張，分別為中國信託銀行信用卡（卡號0000
    000000000000、0000000000000000、00000
    00000000000、0000000000000000）四張，交予丁
    ○○，由丁○○持上述其中後面三張信用卡，基於概括之犯意，於附表所列時、
    地，駕駛「阿明」所租車號ＮＰ─七二一五號及ＭＶ─九八三六號自小貨車，至
    附表所列加油站，約定由丁○○持該偽造之信用卡，向附表所列加油站刷卡購買
    柴油消費，其中在太平市○○路加油站欲加油之前，因刷卡不通過，而未遂，另
    以該偽造之信用卡刷卡付帳八次，（其中卡號000000000000000
    0之信用卡，係交由丁○○，準備以後盜刷之用、其中00000000000
    00000以林國宏名義，偽造署押盜刷三次得逞、其中0000000000
    000000以劉建洲名義，偽造署押盜刷四次得逞、其中000000000
    0000000以許琨府名義，偽造署押盜刷一次得逞）並在刷卡連單上偽造林
    國宏、劉建洲、許琨府之署押，均足以生損害於林國宏、劉建洲、許琨府等人，
    將八次詐得如附表所示柴油載運至「阿明」者指定之地點，詐得之柴油則交由「
    阿明」者銷贓，以此方式詐取財物。至九十年六月十四日二十三時許，在台中縣
    大里市○○路三一四號台塑加油站為警查獲，並扣得偽造之中國信託商業銀行信
    用卡一張、ＮＰ─七二一五號自小客車及車上裝載儲油筒二大筒等物。
二、案經台中縣警察局霧峰分局報請臺灣台中地方法院檢察署檢察官偵查起訴。
    理      由
一、訊據被告丁○○對於在信用卡刷卡連單上偽造林國宏、劉建洲、許琨府之署押，
    及持該信用卡簽帳消費如附表所示之被害人、時、地、柴油，其中既遂八次，未
    遂一次等事實供承不諱，核與被害人即長春加油站加油工乙○○於本院審理時、
    丙○○、甲○○於偵訊時等指證情節相符，且有偽造之信用卡一張扣案、被告丁
    ○○以偽造之信用卡刷卡之簽帳單影本、統一發票、載油用之上述自小貨車及油
    筒照片附卷可稽，而該信用卡係偽造者，亦據中國信託商業銀行風險管理課調查
    員戊○○到庭結證論述明確，被告丁○○犯行足堪認定。
二、按信用卡係以電子、磁性等無法以人之知覺直接認識之方式所製成之紀錄，而供
    電腦處理之用，信用卡持卡人與發卡銀行簽訂信用卡使用契約，經發卡銀行審核
    持卡人身分、資力後，依照契約關係所發給，持卡人取得信用卡後，可至特約商
    店簽帳消費，由發卡銀行先行墊付消費款項，再由信用卡持有人依約清償。在習
    慣上，信用卡係用以表彰持卡人經濟、消費能力之證明，應依刑法第二百二十條
    第二項之規定，論以同法第二百十條之私文書（最高法院八十八年度臺上字五七
    一０號判決亦採此見解）。核被告所為，係犯刑法第二百二十條第二項、第一項
    、第二百十六條、第二百十條之行使偽造準私文書罪、同法第二百十六條、第二
    百十條之行使偽造私文書罪、同法第三百三十九第一項之詐欺取財罪。本件起訴
    書雖未爰引行使偽造準私文書罪之法條，惟犯罪事實欄業已論及，此部分自屬已
    有起訴，本院自須加以審酌所應適用之法律。被告偽造署押之行為，為偽造私文
    書之部分行為，不另論罪。被告偽造私文書之低度行為，應各為其行使之高度行
    為所吸收，亦不另論罪。其所犯上開各罪間，有方法結果之牽連關係，為牽連犯
    ，應依刑法第五十五條之規定，從一重之行使偽造私文書罪處斷，被告與綽號「
    阿明」之成年男子，二人間有犯意的聯絡及行為的分擔，均為共同正犯。被告先
    後數行為，時間緊接，犯罪構成要件相同，顯係基於概括犯意為之，為連續犯，
    應以一罪論，並加重其刑。爰審酌被告起於貪念，持偽造之信用卡，進行盜刷消
    費，對社會經濟秩序之潛在危害匪淺，惟念及被告已坦白承認犯行，犯罪後之態
    度尚佳，及被告因違反毒品防治條例之罪，曾受判處有期徒刑三月，尚未執行，
    有台灣台中地方法院檢察署刑案資料查註紀錄表及台灣高等法院被告全國前案紀
    錄表各一紙可按等一切情狀，量處如主文所示之刑，以資懲儆。扣案之偽造中國
    信託商業銀行之信用卡壹張卡號0000000000000000之信用卡，
    係交由丁○○，準備以後盜刷之用為被告所有，經預備犯罪之用，依刑法第三十
    八條第一項第二款之規定，宣告沒收，其在刷卡連單上偽造林國宏、劉建洲、許
    琨府之署押，應併依刑法第二百十九條之規定，宣告沒收。又被告於行為後刑法
    第二百零一條之一第二項，已經增定其刑責為處五年以下有期徒刑，得併科三萬
    元以下罰金，被告行為後法律雖有變更，但比較變更前之法律，顯然對被告有利
    ，自應適用最有利於被告之行為時之法律，併此敘明。
三、據上論斷，應依刑事訴訟法第二百九十九條第一項前段，刑法第二十八條、第五
    十六條、第二百十六條、第二百二十條第二項、第一項、第二百十條、第三百三
  十九條第一項、第二百十九條、第五十五條、第二條第一項但書、第三十八條第
    一項第二款，罰金罰鍰提高標準條例第一條前段，判決如主文。
中      華      民      國    九十      年      八      月     二十     日
                             臺灣臺中地方法院刑事第七庭
                                     法  官  黃  松  竹
右正本證明與原本無異。
如不服本判決，應於送達後十日內向本院提出上訴狀，上訴於台灣高等法院台中分院
（須附繕本）。
                                     書記官
中      華      民      國    九十      年      八      月     二十一   日
附錄論罪科刑之法條：
刑法第二百十六條：行使第二百十條至第二百十五條之文書者，依偽造、變造文書或
登載不實事項或使登載不實事項之規定處斷。
刑法第二百二十條：
在紙上或物品上之文字、符號、圖畫、照像，依習慣或特約，足以為表示其用意之證
明者，關於本章及本章以外各罪，以文書論。
錄音、錄影或電磁紀錄，藉機器或電腦之處理所顯示之聲音、影像或符號，足以為表
示其用意之證明者，亦同。
稱電磁紀錄，指以電子、磁性或其他無法以人之知覺直接認識之方式所製成之紀錄，
而供電腦處理之用者。
刑法第二百十條：偽造、變造私文書，足以生損害於公眾或他人者，處五年以下有期
徒刑。
刑法第三百三十九條：
意圖為自己或第三人不法之所有，以詐術使人將本人或第三人之物交付者，處五年以
下有期徒刑、拘役或科或併科一千元以下罰金。
以前項方法得財產上不法之利益或使第三人得之者，亦同。
前二項之未遂犯罰之。


司法院資訊處製作；財團法人民間司法改革基金會備份。
